

GEIDY FERNANDA VÁSQUEZ CARRASCO

ESTUDIANTE UNIVERSITARIA DE INGENIERÍA

81 2206 3174

Monterrey, Nuevo León.

geidyfernandavc@gmail.com

Oaxaca, Oaxaca,

PERFIL PROFESIONAL

Estudiante de Ingeniería en Tecnologías Computacionales en el Tecnológico de Monterrey. Con experiencia en fotografía, administración de datos y servicio al cliente. En búsqueda de una oportunidad laboral que me permita desarrollar mis habilidades y seguir aprendiendo en un entorno activo.

EXPERIENCIA LABORAL

Ejecutiva de selección | Talento 3.0

Junio 2022 - Agosto 2022

- Selección y reclutamiento de personal.
- Administración de bases de datos.
- Manejo de redes sociales.

Fotográfa independiente

junio 2019 - Actualidad

- Fotografía personal y de eventos.
- Edición profesional de fotografías.
- Manejo y promoción en redes sociales.

Servicio al cliente | Papelería Cosmos

Junio 2017

- Entrega de productos.
- Ayudante de caja.
- Organización de mercancía.

HABILIDADES Y CURSOS

- Adobe Illustrator 40%
- Fotografía
- Curso Ciberseguridad CISCO
- Python, C++, HTML, R studio
 Inglés C1 (Avanzado)
- Curso fotografía digital comercial

- Paquetería Office
- Adobe Lightroom

EDUCACIÓN

ITESM | Tecnológico de Monterrey 2022 - Actualidad

Ingeniería en tecnologías computacionales.

Prepa UDEM | Universidad de Monterrey 2019 - 2022

Preparatoria bicultural con programa de orientación profesional de Salud